de: Pflegehinweise für Blumen: Wasser täglich wechseln; Wasser alle 2 Tage wechseln; Nicht kühlen (tropische Blumen); Von Wärmequellen fernhalten; Von reifendem Obst fernhalten; Vor direkter Sonneneinstrahlung schützen; Blütenblätter leicht besprühen; Stängel alle 2-3 Tage neu anschneiden; Über Nacht kühlen; Blätter unterhalb der Wasserlinie entfernen; Stängel kürzen; Blumennahrung verwenden; Sonstiges
fr: Consignes d’entretien des fleurs: Changer l’eau tous les jours; Changer l’eau tous les deux jours; Ne pas réfrigérer (fleurs tropicales); Tenir à l’écart des sources de chaleur; Tenir à l’écart des fruits mûrs; Garder à l’abri de la lumière directe du soleil; Vaporiser légèrement les pétales; Recouper les tiges tous les 2 à 3 jours; Réfrigérer pendant la nuit; Retirer le feuillage sous le niveau de l’eau; Couper les tiges; Utiliser de la nourriture pour fleurs; Autre
da: Plejevejledning til blomster: Skift vand dagligt; Skift vand hver 2. dag; Må ikke sættes på køl (tropiske blomster); Holdes væk fra varmekilder; Holdes væk fra moden frugt; Undgå direkte sollys; Forstøv kronbladene let; Klip stænglerne igen hver 2.-3. dag; Sættes på køl natten over; Fjern blade under vandlinjen; Klip stænglerne; Brug blomstergødning; Andet
sk-SK: Pokyny na starostlivosť o kvety: Denne meňte vodu; Meňte vodu každé 2 dni; Nedávajte do chladničky (tropické kvety); Udržujte mimo dosahu zdrojov tepla; Udržujte mimo dozrievajúceho ovocia; Udržujte mimo priameho slnečného žiarenia; Zľahka roste okvetné lístky; Zrezávajte stonky každé 2–3 dni; Nechajte cez noc v chladničke; Odstráňte listy pod hladinou vody; Zrežte stonky; Použite výživu pre kvety; Iné
es: Instrucciones para el cuidado de las flores: Cambiar el agua a diario; Cambiar el agua cada 2 días; No refrigerar (flores tropicales); Mantener alejado de fuentes de calor; Mantener alejado de fruta en maduración; Mantener alejado de la luz solar directa; Rociar los pétalos ligeramente; Volver a cortar los tallos cada 2-3 días; Refrigerar durante la noche; Retirar el follaje por debajo de la línea de agua; Recortar los tallos; Usar alimento para flores; Otro
nb: Instruksjoner for blomsterpleie: Bytt vann daglig; Bytt vann annenhver dag; Må ikke oppbevares i kjøleskap (tropiske blomster); Holdes unna varmekilder; Holdes unna modnende frukt; Holdes unna direkte sollys; Spray kronbladene lett; Kutt stilkene på nytt hver 2.–3. dag; Oppbevar i kjøleskap over natten; Fjern blader under vannlinjen; Trim stilkene; Bruk blomsternæring; Annet
th: คำแนะนำในการดูแลดอกไม้: เปลี่ยนน้ำทุกวัน; เปลี่ยนน้ำทุก 2 วัน; ห้ามแช่เย็น (ดอกไม้เมืองร้อน); เก็บให้ห่างจากแหล่งความร้อน; เก็บให้ห่างจากผลไม้ที่กำลังสุก; เก็บให้พ้นแสงแดด; ฉีดพ่นน้ำบนกลีบดอกไม้บางๆ; ตัดก้านใหม่ทุก 2 ถึง 3 วัน; แช่เย็นข้ามคืน; เด็ดใบไม้ใต้ระดับน้ำออก; ตัดแต่งก้าน; ใช้สารอาหารสำหรับดอกไม้; อื่นๆ
vi: Hướng dẫn chăm sóc hoa: Thay nước hàng ngày; Thay nước mỗi 2 ngày; Không để tủ lạnh (hoa nhiệt đới); Tránh xa nguồn nhiệt; Tránh xa trái cây chín; Tránh ánh nắng trực tiếp; Phun sương nhẹ lên cánh hoa; Cắt lại cành mỗi 2–3 ngày; Để tủ lạnh qua đêm; Bỏ phần lá ngập trong nước; Tỉa cành; Dùng dưỡng hoa; Khác
en: Flower care instructions: Change water daily; Change water every 2 days; Do not refrigerate (tropical flowers); Keep away from heat sources; Keep away from ripening fruit; Keep out of direct sunlight; Mist petals lightly; Re-cut stems every 2–3 days; Refrigerate overnight; Remove foliage below waterline; Trim stems; Use flower food; Other
tr: Çiçek bakım talimatları: Suyu her gün değiştirin; Suyu 2 günde bir değiştirin; Buzdolabına koymayın (tropikal çiçekler); Isı kaynaklarından uzak tutun; Olgunlaşan meyvelerden uzak tutun; Doğrudan güneş ışığından uzak tutun; Yapraklara hafifçe su püskürtün; Sapları 2-3 günde bir yeniden kesin; Gece boyunca buzdolabında bekletin; Su seviyesinin altındaki yaprakları temizleyin; Sapları kesin; Çiçek besini kullanın; Diğer
zh-TW: 花卉照護說明: 每天換水; 每兩天換水一次; 請勿冷藏 (熱帶花卉); 遠離熱源; 遠離熟成中的水果; 避免陽光直射; 輕輕噴濕花瓣; 每 2–3 天重新修剪花梗; 冷藏過夜; 去除水位以下的葉片; 修剪花梗; 使用保鮮劑; 其他
ro-RO: Instrucțiuni de îngrijire a florilor: Schimbați apa zilnic; Schimbați apa la fiecare 2 zile; Nu refrigerați (flori tropicale); Țineți departe de surse de căldură; Țineți departe de fructe în curs de coacere; Păstrați ferit de lumina directă a soarelui; Pulverizați ușor petalele; Tăiați din nou tulpinile la fiecare 2-3 zile; Refrigerați peste noapte; Îndepărtați frunzele aflate sub nivelul apei; Tăiați tulpinile; Folosiți hrană pentru flori; Altele
bg-BG: Инструкции за грижа за цветята: Сменяйте водата ежедневно; Сменяйте водата на всеки 2 дни; Не съхранявайте в хладилник (тропически цветя); Пазете от източници на топлина; Дръжте далеч от зреещи плодове; Пазете от пряка слънчева светлина; Пръскайте леко листенцата; Подрязвайте стъблата на всеки 2-3 дни; Съхранявайте в хладилник през нощта; Отстранете листата под нивото на водата; Подрежете стъблата; Използвайте храна за цветя; Друго
nl: Bloemen verzorgingsinstructies: Ververs het water dagelijks; Ververs het water om de 2 dagen; Niet in de koelkast bewaren (tropische bloemen); Uit de buurt van warmtebronnen houden; Uit de buurt van rijp fruit houden; Uit direct zonlicht houden; Besproei bloembladen lichtjes; Snijd stelen elke 2-3 dagen opnieuw af; 's Nachts in de koelkast bewaren; Verwijder bladeren onder de waterlijn; Snijd stelen bij; Gebruik bloemenvoeding; Overige
pt-PT: Instruções de cuidado com as flores: Mudar a água diariamente; Mudar a água a cada 2 dias; Não refrigerar (flores tropicais); Manter afastado de fontes de calor; Manter afastado de frutas a amadurecer; Manter afastado da luz solar direta; Pulverizar levemente as pétalas; Cortar novamente os caules a cada 2-3 dias; Refrigerar durante a noite; Remover a folhagem abaixo da linha de água; Aparar os caules; Usar alimento para flores; Outro
zh-CN: 花卉养护指南: 每天换水; 每 2 天换水; 请勿冷藏（热带花卉）; 远离热源; 远离成熟水果; 避免阳光直射; 轻轻在花瓣上喷水; 每 2-3 天重新修剪花茎; 冷藏过夜; 去除水位线以下的叶子; 修剪花茎; 使用保鲜剂; 其他
hu: Virágápolási utasítások: Cserélje a vizet naponta; Cserélje a vizet 2 naponta; Ne tegye hűtőbe (trópusi virágok); Tartsa távol a hőforrásoktól; Tartsa távol az érő gyümölcsöktől; Tartsa távol a közvetlen napfénytől; Enyhén permetezze a szirmokat; Vágja vissza a szárakat 2–3 naponta; Tegye hűtőbe éjszakára; Távolítsa el a leveleket a vízszint alatt; Vágja vissza a szárakat; Használjon virágtápot; Egyéb
el: Οδηγίες φροντίδας λουλουδιών: Αλλάζετε το νερό καθημερινά; Αλλάζετε το νερό κάθε 2 ημέρες; Μην τοποθετείτε στο ψυγείο (τροπικά λουλούδια); Κρατήστε μακριά από πηγές θερμότητας; Κρατήστε μακριά από φρούτα που ωριμάζουν; Κρατήστε μακριά από το άμεσο ηλιακό φως; Ψεκάστε ελαφρά τα πέταλα; Κόψτε ξανά τους μίσχους κάθε 2-3 ημέρες; Τοποθετήστε στο ψυγείο κατά τη διάρκεια της νύχτας; Αφαιρέστε το φύλλωμα κάτω από τη στάθμη του νερού; Κόψτε τους μίσχους; Χρησιμοποιήστε τροφή για λουλούδια; Άλλο
sl-SI: Navodila za nego cvetja: Vodo menjajte vsak dan; Vodo menjajte vsaka 2 dneva; Ne shranjujte v hladilniku (tropsko cvetje); Hranite stran od virov toplote; Hranite stran od zorečega sadja; Hranite zunaj neposredne sončne svetlobe; Venčne liste rahlo popršite; Stebla ponovno odrežite vsake 2–3 dni; Čez noč shranite v hladilniku; Odstranite liste pod vodno gladino; Obrežite stebla; Uporabite hrano za cvetje; Drugo
pt-BR: Instruções de cuidado com as flores: Troque a água diariamente; Troque a água a cada 2 dias; Não refrigere (flores tropicais); Mantenha longe de fontes de calor; Mantenha longe de frutas amadurecendo; Mantenha longe da luz solar direta; Borrife as pétalas levemente; Recorte as hastes a cada 2-3 dias; Refrigere durante a noite; Remova a folhagem abaixo da linha da água; Apare as hastes; Use alimento para flores; Outro
fi: Kukkien hoito-ohjeet: Vaihda vesi päivittäin; Vaihda vesi kahden päivän välein; Älä laita jääkaappiin (trooppiset kukat); Pidä poissa lämmönlähteistä; Pidä poissa kypsyvien hedelmien lähettyviltä; Pidä poissa suorasta auringonvalosta; Sumuta terälehtiä kevyesti; Leikkaa varret 2–3 päivän välein; Säilytä jääkaapissa yön yli; Poista lehdet vesirajan alapuolelta; Tasaa varret; Käytä kukkavirkistettä; Muu
cs: Pokyny pro péči o květiny: Vodu měňte denně; Vodu měňte každé 2 dny; Nechlaďte v lednici (tropické květiny); Udržujte mimo zdroje tepla; Udržujte mimo dozrávající ovoce; Chraňte před přímým slunečním zářením; Okvětní lístky lehce mlžte; Zastřihujte stonky každé 2–3 dny; Přes noc chlaďte v lednici; Odstraňte listy pod hladinou vody; Zastřihujte stonky; Použijte výživu pro řezané květiny; Ostatní
it: Istruzioni per la cura dei fiori: Cambia l'acqua quotidianamente; Cambia l'acqua ogni 2 giorni; Non refrigerare (fiori tropicali); Tieni lontano da fonti di calore; Tieni lontano da frutta in maturazione; Tieni lontano dalla luce solare diretta; Nebulizza leggermente i petali; Taglia nuovamente gli steli ogni 2–3 giorni; Refrigera durante la notte; Rimuovi il fogliame sotto il livello dell'acqua; Spunta gli steli; Usa nutrimento per fiori; Altro
ko: 꽃 관리 방법: 매일 물 교체; 이틀마다 물 교체; 냉장 보관 금지(열대 꽃); 열원 근처에 두지 않기; 익어가는 과일 근처에 두지 않기; 직사광선 피하기; 꽃잎에 가볍게 물 뿌리기; 2~3일마다 줄기 다시 자르기; 하룻밤 냉장 보관; 물에 잠기는 잎 제거; 줄기 다듬기; 절화 보존제 사용; 기타
lt-LT: Gėlių priežiūros instrukcijos: Kasdien keisti vandenį; Keisti vandenį kas 2 dienas; Nelaikyti šaldytuve (tropinės gėlės); Laikyti atokiau nuo šilumos šaltinių; Laikyti atokiau nuo nokstančių vaisių; Saugoti nuo tiesioginių saulės spindulių; Švelniai apipurkšti žiedlapius; Pakirpti stiebus kas 2–3 dienas; Laikyti šaldytuve per naktį; Pašalinti lapus žemiau vandens linijos; Pakirpti stiebus; Naudoti gėlių trąšas; Kita
pl: Instrukcje pielęgnacji kwiatów: Codziennie zmieniaj wodę; Zmieniaj wodę co 2 dni; Nie wkładaj do lodówki (kwiaty tropikalne); Trzymaj z dala od źródeł ciepła; Trzymaj z dala od dojrzewających owoców; Trzymaj z dala od bezpośredniego światła słonecznego; Delikatnie zraszaj płatki; Przycinaj łodygi co 2–3 dni; Wkładaj do lodówki na noc; Usuń liście poniżej poziomu wody; Przytnij łodygi; Używaj odżywki do kwiatów; Inne
ru: Инструкции по уходу за цветами: Ежедневно меняйте воду; Меняйте воду каждые 2 дня; Не храните в холодильнике (тропические цветы); Держите вдали от источников тепла; Держите вдали от спеющих фруктов; Избегайте прямых солнечных лучей; Слегка опрыскивайте лепестки; Подрезайте стебли каждые 2–3 дня; Убирайте в холодильник на ночь; Удаляйте листья ниже уровня воды; Подрезайте стебли; Используйте подкормку для цветов; Другое
hr-HR: Upute za njegu cvijeća: Svakodnevno mijenjajte vodu; Mijenjajte vodu svaka 2 dana; Nemojte hladiti (tropsko cvijeće); Držite dalje od izvora topline; Držite dalje od voća koje sazrijeva; Držite podalje od izravne sunčeve svjetlosti; Lagano poprskajte latice; Ponovno odrežite stabljike svaka 2 – 3 dana; Hladite preko noći; Uklonite lišće ispod razine vode; Podrežite stabljike; Upotrijebite prihranu za cvijeće; Ostalo
ja: 花のお手入れ方法: 毎日水を替える; 2日ごとに水を替える; 冷蔵しない (トロピカルフラワー); 熱源から遠ざける; 熟しつつある果物から遠ざける; 直射日光を避ける; 花びらに軽く霧吹きをする; 2〜3日ごとに茎を切り直す; 一晩冷蔵する; 水面より下の葉を取り除く; 茎を切りそろえる; 切り花栄養剤を使用する; その他
sv: Instruktioner för blomskötsel: Byt vatten dagligen; Byt vatten varannan dag; Förvara inte i kylskåp (tropiska blommor); Håll borta från värmekällor; Håll borta från mognande frukt; Håll borta från direkt solljus; Spreja kronbladen lätt med vatten; Snitta om stjälkarna var 2–3 dag; Förvara i kylskåp över natten; Ta bort blad under vattenytan; Snitta stjälkarna; Använd blomnäring; Övrigt